臺灣花蓮地方法院民事裁定
111年度司繼字第372號
聲  請  人  甲○○  



關  係  人  許崇賓律師    

上列聲請人聲請選任被繼承人乙○○之遺產管理人事件，本院裁
定如下：
    主  文
選任許崇賓律師為被繼承人乙○○（男、民國00年00月0日生、身
分證統一編號：Z000000000號、生前最後住所：花蓮縣○○鄉○○村
○○路○段00號、民國110年10月19日死亡）之遺產管理人。
准對被繼承人之大陸地區以外繼承人為承認繼承之公示催告。
被繼承人之大陸地區以外繼承人，應自前項公示催告最後揭示於
法院公告處、資訊網路及其他適當處所之日起，壹年內承認繼承
。上述期限屆滿，無繼承人承認繼承時，被繼承人之遺產，於清
償債權並交付遺贈物後，如有賸餘即歸屬國庫。
聲請程序費用新臺幣壹仟元由被繼承人之遺產負擔。
    理  由
一、按先順序繼承人均拋棄其繼承權時，由次順序之繼承人繼承
    ，其次順序繼承人有無不明或第四順序之繼承人均拋棄其繼
    承權者，準用關於無人承認繼承之規定。次按繼承開始時，
    繼承人之有無不明，而無親屬會議或親屬會議未於1個月內
    選定遺產管理人者，利害關係人得聲請法院選任遺產管理人
    ，並由法院依公示催告程序，定6個月以上之期限，公告繼
    承人，命其於期限內承認繼承，此觀民法第1176條第6項、
    第1177條、第1178條規定自明。
二、本件聲請意旨略以：聲請人與被繼承人乙○○為兄弟，二人之
    祖父丙○為日據時期臺中○○郡○○庄○○000、000之0、000之0、
    000之0、000之0番地之所有權人，因上開土地於日據時期坍
    沒為河川而遭消除登記，迄至臺灣光復後因浮覆而回復原狀
    為臺中市○○區○○○段00○000地號土地及相鄰之未登記土地（
    下稱系爭土地）。依土地法第12條之規定，系爭土地既已回
    復原狀，原所有權人丙○對系爭土地之所有權當然回復，又
    因丙○於民國44年間死亡，其子丁○○（聲請人與被繼承人乙○
    ○之生父）於47年間死亡，聲請人及被繼承人乙○○自因繼承
    取得系爭土地所有權，惟系爭土地遭登記為國有，聲請人與
    被繼承人乙○○向臺中地方法院提起確認所有權存在之訴，詎
    料被繼承人乙○○於訴訟審理中死亡，經臺中地方法院裁定命
    被繼承人乙○○之繼承人承受訴訟，然其全體繼承人均拋棄繼
    承致訴訟無法進行，為使上開民事案件順利進行，爰依法聲
    請選任被繼承人乙○○之遺產管理人等語。
三、查聲請人之主張，業據提出除戶謄本、繼承系統表、繼承人
    戶籍資料、本院家事庭及臺灣台中地方法院民事庭函、土地
    第一類謄本、民事起訴狀及民事裁定等件為證，復經本院依
    職權調閱本院110年度司繼字第529、537號、111年度司繼字
    第13、17、70、82號卷核閱屬實，堪信聲請人之主張為真實
    。是以，本件聲請人以利害關係人身分聲請選任被繼承人乙
    ○○之遺產管理人，核與首揭規定尚無不合。又關於本件遺產
    管理人之人選，聲請人表示業已得到關係人許崇賓律師同意
    而推薦其為遺產管理人，並提出律師證書影本及同意書正本
    在卷可參。本院審酌許崇賓律師具法學專才，與聲請人、被
    繼承人間均無何利害關係，若由其擔任被繼承人之遺產管理
    人，定應能秉持其專業倫理擔當此具公益性質之職務，並順
    利達成管理保存及清算遺產之任務，爰選任許崇賓律師為被
    繼承人之遺產管理人。又關係人經本院選任為被繼承人之遺
    產管理人並確定後，應另依民法第1179條之規定行使包含向
    本院聲請公示催告等遺產管理人之職務，附此敘明。
四、依家事事件法第127條第4項規定，裁定如主文。
五、如不服本裁定，須於裁定送達後10日內，以書狀向本院提出
    抗告狀，並繳納抗告費新臺幣1,000元。
中　　華　　民　　國　  111 　年　　11　　月　　8　　日
                    家事法庭  司法事務官  潘俊宏